【裁判字號】    91,訴,2848
【裁判日期】    920506
【裁判案由】    毒品危害防制條例
【裁判全文】
臺灣臺中地方法院刑事判決                        九十一年度訴字第二八四八號
    公  訴  人  臺灣臺中地方法院檢察署檢察官
    被      告  甲○○
右列被告因毒品危害防制條例案件，經檢察官提起公訴（九十一年度毒偵字第二一六
一號、第二九六七號），本院判決如左：
    主  文
甲○○連續施用第一級毒品，處有期徒刑拾月，扣案海洛因貳包（合計淨重壹點壹柒
公克、包裝重零點柒肆公克）沒收銷燬之；又施用第二級毒品，處有期徒刑陸月；應
執行有期徒刑壹年貳月，扣案海洛因貳包（合計淨重壹點壹柒公克、包裝重零點柒肆
公克）沒收銷燬之。
    事  實
一、甲○○曾因詐欺罪，於民國八十九年六月二十三日為本院判處有期徒刑六月，緩
    刑三年確定（尚未經撤銷緩刑）。又前因施用毒品案件，經檢察官依本院八十九
    年度毒聲字第六九三二號裁定送勒戒處所觀察勒戒後，認無繼續施用毒品傾向，
    而經檢察官於八十九年十二月六日以八十九年度毒偵字第七四三六號不起訴處分
    確定；詎其於經檢察官不起訴處分確定後，五年內，復基於概括施用第一級毒品
    海洛因之犯意，自九十一年七月一日起，至同年九月二十三日下午二時許止，連
    續在其臺中縣豐原市○○街九二巷二六弄八之一號四樓住處，將海洛因摻水以針
    筒注射方式，施用第一級毒品海洛因多次，期間約每三至四日施用一次。又基於
    施用第二級毒品安非他命之犯意，於九十一年九月二十四日凌晨二時許往前推算
    四日內（確實之時間未具體供述，經警查獲至採尿時止之時間應予扣除），在上
    址住處，以將第二級毒品安非他命置於自製吸食器上燒烤之方式，施用第二級毒
    品安非他命一次。嗣分於九十一年七月二日上午十時許，經警通知後，自行到案
    接受採尿檢驗，呈嗎啡陽性反應；及於同年九月二十三日晚上十一時五十分，在
    臺中市○○區○○路二段七八號前為警當場查獲，並在其身上扣得其所有之海洛
    因二包（合計淨重一點一七公克、包裝重０點七四公克）；經檢察官向本院聲請
    觀察、勒戒，而依本院九十一年九月二十四日九十一年度毒聲字第二六七０號裁
    定將甲○○送勒戒處所觀察、勒戒後，認有繼續施用毒品之傾向。
二、案經臺中市警察局、臺中縣警察局分別移送臺灣臺中地方法院檢察署檢察官偵查
    起訴。
    理  由
一、右揭事實，業據被告甲○○於本院審理時均坦白不諱，並有扣案海洛因二包（合
    計淨重一點一七公克、包裝重０點七四公克）等物可證；且扣案物品經送法務部
    調查局鑑定，結果認確為第一級毒品海洛因，有該局九十一年十二月四日調科壹
    字第一二００一二二四七號鑑定通知書一件在卷可查。又被告先後二次經警採取
    尿液送檢驗，其中九十一年七月二日所採尿液檢驗結果呈嗎啡陽性反應；九十一
    年九月二十四日凌晨二時許經警查獲後所採尿液檢驗結果分呈嗎啡及安非他命陽
    性反應，有臺中縣衛生局檢驗尿水報告書及臺中市衛生局煙毒尿液檢驗成績書各
    一件附卷可稽；再經本院將被告於九十一年九月二十四日凌晨二時許為警查獲後
    所採之尿液送內政部警政署刑事警察局複驗，經以氣相層析質譜儀分析法做確認
    檢驗，其結果亦呈嗎啡及安非他命陽性反應，有該署九十二年二月二十六日刑鑑
    字第０九二００二六０八三號鑑驗通知書一件在卷可稽；被告雖坦白有施用第二
    級毒品安非他命之犯行，然並未具體供述施用之時間；惟查安非他命經口服投與
    後約百分之七十於二十四小時內自尿液中排出，約百分之九十於九十六小時內自
    反液中排出，由於目前國內反液中甲基安非他命之檢驗僅為鑑定其是否呈陽性反
    應，尚未定其含量，且甲基安非他命成分之檢出與其投與方式、投與量、個人體
    質、採尿時間與檢測儀器之精密度等諸多因素有關，因此僅憑尿液中呈安非他命
    陽性反應，並無法確實推算吸食時間距採集時間之長短，惟依據上述資料推斷，
    最長可能不會超過四日，有行政院衛生署藥物食品檢驗局八十一年二月八日藥
    檢壹字第一一五六號函附卷可查；依前揭鑑定結果及主管機關所函示之資料可知
    ，安非他命尿液之檢驗，如以氣相層析質譜儀分析法檢驗，最長則不會超過四日
    。查被告既坦承施用第二級毒品安非他命，且為警查獲後所採之尿液經以氣相層
    析質譜儀分析法檢驗，確亦呈安非他命陽性反應，雖其未具體供述施用之時間，
    而無法確定被告施用之時間，然既係以氣相層析質譜儀分析法檢驗，所使用之檢
    驗方法已甚為精確，參酌前揭行政院衛生署藥物食品檢驗局函釋之說明，應至少
    可推論被告於為警查獲後於九十一年九月二十四日凌晨二時許往前推算之四日內
    有施用第二級毒品安非他命一次之行為（惟自九十一年九月二十三日晚上十一時
    五十分為警查獲後，至翌日凌晨二時許採尿時止，其自由已在警方之拘束中，當
    無施用第二級毒品安非他命之可能，自應予扣除。），足堪認定。此外，復有臺
    中市警察局扣押物品清單一紙在卷可查。又被告前因施用毒品罪，經檢察官依本
    院八十九年度毒聲字第六九三二號裁定送觀察、勒戒後，認無繼續施用毒品傾向
    ，而由臺灣臺中地方法院檢察署檢察官於八十九年十二月六日以八十九年度毒偵
    字第七四三六號為不起訴處分確定，有該不起訴處分書、臺灣臺中地方法院檢察
    署刑案資料查註紀錄表及臺灣高等法院被告全國前案紀錄表各一件在卷可稽；被
    告於因施用毒品案件，經檢察官不起訴處分後五年內再犯本件毒品危害防制條例
    第十條之罪，經檢察官向本院聲請送觀察、勒戒後，認有繼續施用毒品傾向，有
    本院九十一年九月二十四日九十一年度毒聲字第二六七０號裁定書及臺灣臺中看
    守所附設勒戒所九十一年十月七日中所正衛字第０九一０００三０八０號函送之
    證明書在卷可參；本件事證明確，被告犯行洵堪認定，應依法論科。
二、核被告所為，係犯毒品危害防制條例第十條第一項施用第一級毒品罪及同條第二
    項施用第二級毒品罪；其施用第一級毒品海洛因及第二級毒品安非他命前持有各
    該毒品之低度行為，均為其後施用之高度行為所吸收，應均不另論罪；被告所為
    先後多次施用第一級毒品海洛因之犯行，時間緊接，所犯係構成要件相同之罪名
    ，顯係基於概括犯意反覆為之，為連續犯，應依刑法第五十六條規定論以一罪，
    並加重其刑。爰審酌被告犯罪之動機、目的、手段、本件犯罪之情節及其施用毒
    品之種類、期間長短、次數、方法，及施用毒品犯罪所具之自戕性格，並坦承犯
    罪之犯後態度尚稱良好等一切情狀，分別量處如主文所示之刑，並定其應執行之
    刑，以示懲儆。末查，扣案含海洛因二包（合計淨重一點一七公克、包裝重０點
    七四公克），為毒品危害防制條例第二條第二項第一款所指之毒品，爰依同條例
    第十八條第一項前段規定，諭知沒收銷燬之。
據上論斷，應依刑事訴訟法第二百九十九條第一項前段，毒品危害防制條例第十條第
一項、第二項、第十八條第一項前段、第二十條第三項前段，刑法第十一條前段、第
五十六條、第五十一條第五款，判決如主文。
中      華      民      國      九十二      年    五    月      六      日
                                    臺灣臺中地方法院刑事第一庭
                                        法  官  林  源  森
右正本證明與原本無異
如不服本判決，應於收受本判決後十日內向本院提出上訴書狀，其未敘述上訴理由者
，並得於提起上訴後十日內向本院補提理由書狀（均須按他造當事人之人數附繕本）
「切勿逕送上級法院」
                                        書記官
中      華      民國      九十二      年    五    月      七      日
附錄本案論罪科刑法條全文：
毒品危害防制條例第十條
施用第一級毒品者，處六月以上五年以下有期徒刑。
施用第二級毒品者，處三年以下有期徒刑。


司法院資訊處製作；財團法人民間司法改革基金會備份。
